【裁判字號】    99,交聲,532
【裁判日期】    990721
【裁判案由】    交管條例聲異
【裁判全文】
臺灣板橋地方法院交通事件裁定         99年度交聲字第532號
原處分機關  交通部公路總局臺北區監理所
受處分人即
異  議  人  甲○○
上列受處分人即異議人因不服交通部公路總局臺北區監理所於民
國99年2 月8 日所為北監自裁字第裁40-AEY032563號違反道路交
通管理事件裁決書所為處分，聲明異議，本院裁定如下：
    主  文
異議駁回。
    理  由
一、原處分意旨略以：受處分人即異議人甲○○駕駛車牌號碼5G
    -3360 號之自用小客車，於民國98年4 月30日14時00分許，
    在臺北市○○○路○ 段41巷前，經臺北市政府警察局大安分
    局和平東路派出所舉發「駕車行經有燈光號誌管制之交岔路
    口闖紅燈」之違規，爰依道路交通管理處罰條例第53條第1
    項、第63條第1 項第3 款（裁決書漏引第3 款，應予補充）
    之規定處罰鍰新台幣（下同）5,400 元，並記違規點數3 點
    。
二、異議意旨略以：伊98年4 月30日行經和平東路1 段T 字路口
    ，在路口有一個告示牌顯示可以迴轉，伊欲迴轉時，燈號正
    從綠燈轉為紅燈，然在通過停止線時號誌還是綠燈，恰遇警
    察臨檢攔下，說伊紅燈還迴轉，欲開立罰單，且態度及口氣
    甚差，執法有些爭議，故伊拒絕簽收罰單。員警開單後未給
    予單據，亦未告知觸犯法條及結案日期、地點等，卻於99年
    2 月9 日收到裁決書，罰款高達5,400 元，實在無法接受，
    爰聲明異議云云。
三、按汽車駕駛人，行經有燈光號誌管制之交岔路口闖紅燈者，
    處新臺幣1,800 元以上5,400 元以下罰鍰，並記違規點數3
    點，道路交通管理處罰條例第53條第1 項、第63條第1 項第
    3 款分別定有明文。次按行為人有違反道路交通管理處罰條
    例之情形者，應填製舉發違反道路交通管理事件通知單，並
    於被通知人欄予以勾記，其係當場舉發者，應填記駕駛人或
    行為人姓名、性別、出生年月日、地址、身分證統一編號及
    車主姓名、地址、車牌號碼、車輛種類。被查獲之駕駛人或
    行為人為受處分人時，應於填記通知單後將通知聯交付該駕
    駛人或行為人簽名或蓋章收受之；拒絕簽章者，仍應將通知
    聯交付該駕駛人或行為人收受，並記明其事由及交付之時間
    ；拒絕收受者，應告知其應到案時間及處所，並記明事由與
    告知事項，視為已收受，違反道路交通管理事件統一裁罰基
    準及處理細則第11條第1 項第1 款定有明文。
四、經查，本件查獲情形，業經證人即臺北市政府警察局大安分
    局和平東路派出所員警黃鈺荃於本院中結證稱：伊當時執守
    望勤務，有著制服，在和平東路、羅斯福路口走動巡邏。伊
    當時在和平東路口1 段41巷口處往羅斯福路方向看，異議人
    走和平東路要迴轉，她是在紅燈的時候直接左轉。伊站立的
    41巷口可以清楚看見和平東路口的號誌情形，該處綠燈時可
    以迴轉，而且燈號轉變是紅、黃、綠，伊看到號誌已經轉為
    紅燈，異議人才跨越停止線準備迴轉；伊攔下異議人後，異
    議人表示趕著去醫院，希望伊不要開單，沒有提到她是在燈
    號轉變之際迴轉，因為異議人違規屬實，所以伊就開單並告
    知應到案處所，異議人就走了；異議人當時有比較氣憤一點
    ，表示拒絕簽收，認為她急著去醫院，為何不能通融；伊有
    很大聲告知異議人到案日期和處所，但是異議人當時不太想
    理伊，就走了等語（本院卷第17-18 頁），並有臺北市政府
    警察局北市警交大字第AEY032563 號舉發違反道路交通管理
    事件通知單影本1 紙在卷可稽，衡以證人為執勤警員，僅係
    於執行勤務適時發現異議人有上開情形而逕行舉發，其與異
    議人素不相識，復無怨隙，應無甘冒觸犯偽證之罪責，故意
    構詞誣陷異議人之必要，堪信證人黃鈺荃上開證述，應為真
    實可採，則以證人黃鈺荃於前揭時地係位於可清楚看見係爭
    路口之號誌情形之處，對於系爭路口號誌顯示紅燈自無看錯
    之可能，且上揭地點之號誌轉變順序為紅、黃、綠，此據證
    人黃鈺荃於本院中證述明白，則異議人陳稱其通過系爭路口
    時號誌係從紅燈轉變為綠燈，中間並未顯示黃燈云云，已與
    事實不符，顯示異議人當時確實未仔細注意號誌顯示情形，
    況若非異議人確有駕車紅燈迴轉之違規事實，又何須當場告
    知員警其趕去醫院，希望員警不要開單等語，故堪信異議人
    確有本件紅燈迴轉之違規行為。另本件異議人雖未簽收本件
    違規通知單，惟舉發員警既已當場告知異議人應到案時間及
    處所，依前揭規定，本件應視為異議人已收受該通知單。異
    議人空言辯稱通過路口停止線時尚為綠燈，並無闖紅燈之違
    規，且員警開單後未給予單據，亦未告知觸犯法條及結案日
    期、地點云云，應係事後卸責之詞，洵無足採。
五、綜上所述，異議人於前述時間、地點，有駕車行經有燈光號
    誌管制之交岔路口闖紅燈之違規事實已臻明確，且經舉發員
    警當場告知應到案時間及處所，視為異議人已收受該通知單
    ，原處分機關依道路交通管理處罰條例第53條第1 項、第63
    條第1 項第3 款之規定，並依違反道路交通管理事件統一裁
    罰基準表，以異議人逾應到案期限60日以上未繳納罰鍰或聽
    候裁決為由，裁處異議人罰鍰5,400 元，並記違規點數3 點
    ，核無不當，異議人之異議為無理由，應予駁回。
據上論斷，應依道路交通案件處理辦法第19條，裁定如主文。
中    華    民    國    99    年    7     月    21    日
                        交通法庭法  官  俞秀美
以上正本證明與原本無異。
如不服本裁定，應於裁定送達後五日內敘明抗告理由，向本院提
出抗告狀。
                                書記官  謝怡貞
中    華    民    國    99    年    7     月    21    日

司法院資訊處製作；財團法人民間司法改革基金會備份。
